【裁判字號】    89,訴,439
【裁判日期】    891230
【裁判案由】    違反毒品危害防制條例
【裁判全文】
臺灣雲林地方法院刑事判決                          八十九年度訴字第四三九號
    公  訴  人  臺灣雲林地方法院檢察署檢察官
    被      告  甲○○
右列被告因違反毒品危害防制條例案件，茲經檢察官提起公訴（八十九年度毒偵字第
一三九三號、第一六０八號），本院判決如左：
    主  文
甲○○連續施用第壹級毒品，累犯，處有期徒刑壹年。扣案之海洛因貳包（合計淨重
肆點玖壹公克、包裝重零點玖壹公克）及摻有海洛因之香壹支均沒收銷燬之；又連續
施用第貳級毒品，累犯，處有期徒刑捌月，扣案之安非他命壹包（驗餘淨重拾伍點伍
伍貳公克）及吸食器壹組均沒收銷燬之。應執行有期徒刑壹年陸月，扣案之海洛因貳
包（合計淨重肆點玖壹公克、包裝重零點玖壹公克）、摻有海洛因之香壹支、安非他
命壹包（驗餘淨重拾伍點伍伍貳公克）及吸食器壹組均沒收銷燬之。
    事  實
一、甲○○曾有妨害自由、違反藥事法、麻醉藥品管理條例及妨害風化等犯罪前科，
    素行不佳，最近一次則因非法施用安非他命罪，經本院於民國八十五年六月五日
    判處有期徒刑六月確定，甫於同年十一月二十五日執行完畢。甲○○又因施用毒
    品案件，經本院裁定送觀察、勒戒後，認無繼續施用毒品傾向，而為免刑之諭知
    ；嗣再因施用毒品案件，經本院八十八年度毒聲字第一二四五號裁定送觀察、勒
    戒後，認有繼續施用毒品傾向，並經台灣雲林地方法院檢察署檢察官聲請強制戒
    治，亦經本院以八十八年度毒聲字第一四八三號裁定令入戒治處所，施以強制戒
    治；復於八十九年五月十日，因無繼續施用毒品傾向，經本院以八十九年度毒聲
    字六五三號裁定停止戒治，所餘戒治期間，付保護管束。詎甲○○仍不思悛悔，
    復另行起意，分別基於施用第一級毒品海洛因及第二級毒品安非他命之概括犯意
    ，連續自八十九年八月中旬某日起，至同年十月十五日止，連續在雲林縣古坑鄉
    東和村往新庄村產業道路農舍、同鄉荷苞村荷苞厝三十一號等地，以將海洛因置
    於香煙內點燃施用之方式，及將安非他命放入吸食器內，下以火燒烤使產生煙霧
    之方式，施用第一級毒品海洛因及第二級毒品安非他命多次。嗣於八十九年九月
    四日十五時許，在雲林縣古坑鄉東和村往新庄村產業道路農舍，經警持檢察官核
    發之搜索票執行搜索時，在該農舍二樓房間內，查獲甲○○正在施用安非他命，
    並當場扣得其持有之海洛因二包（合計淨重四‧九一公克、包裝重０‧九一公克
    ）、安非他命一包（驗餘淨重十五‧五五二公克）及專供其施用安非他命之吸食
    器一組。復於同年十月十六日十四時三十分許，在雲林縣古坑鄉荷苞村荷苞厝三
    十一號，為警查獲，並扣得摻有海洛因之香煙一支及海洛因十一包（毛重約三十
    一．二公克）、安非他命一包（毛重約十．一公克）、吸管二支、小剪刀一支、
    分裝袋三大包、研磨器一只（販毒及意圖販毒部分，由檢察官另案偵查中）。再
    經檢察官聲請本院以八十九年度毒聲一二三一號裁定甲○○撤銷停止戒治，令入
    戒治處所施以強制戒治。
二、案經雲林縣警察局暨雲林縣警察局斗南分局報請臺灣雲林地方法院檢察署檢察官
    偵查起訴。
    理  由
一、右揭事實，業據被告甲○○於警訊中及偵審時坦承不諱，並有扣案之海洛因二包
    （合計淨重四‧九一公克、包裝重０‧九一公克）、安非他命一包（驗餘淨重十
    五‧五五二公克）、摻有海洛因之香煙一支及吸食器一組足資佐證。而將上開扣
    案物送請鑑定結果，白粉二包均含有海洛因成份、香煙一支含有海洛因成份、顆
    粒一包均含有甲基安非他命成份、吸食器有甲基安非他命殘留，有法務部調查局
    八十九年十月五日00000000號鑑定通知書、內政部警政署刑事警察局鑑
    驗通知書、憲兵司令部刑事鑑識中心八十九年九月二十七日（８９）綱得字第一
    二九六七號鑑驗通知書各一紙及照片三幀附卷可稽。參以八十九年九月四日、十
    月十六日先後對於被告採集之尿液經送請檢驗結果，確含有海洛因、甲基安非他
    命陽性反應，亦有雲林縣衛生局煙毒尿液檢驗成績書二紙在卷足憑。又被告前因
    施用毒品案件，經本院裁定送觀察、勒戒後，認無繼續施用毒品傾向，而為免刑
    之諭知；嗣再因施用毒品案件，經本院八十八年度毒聲字第一二四五號裁定送觀
    察、勒戒後，認有繼續施用毒品傾向，並經台灣雲林地方法院檢察署檢察官聲請
    強制戒治，亦經本院以八十八年度毒聲字第一四八三號裁定令入戒治處所，施以
    強制戒治；復於八十九年五月十日，因無繼續施用毒品傾向，經本院以八十九年
    度毒聲字六五三號裁定停止戒治，所餘戒治期間，付保護管束；因繼續施用毒品
    ，再經檢察官聲請本院以八十九年度毒聲一二三一號裁定撤銷停止戒治，令入戒
    治處所施以強制戒治，有本院八十七年度訴字第二０一號刑事判決書、八十八年
    毒聲字第一四八三號、八十九度毒聲字第一二三一號刑事裁定及台灣雲林地方法
    院檢察署刑案資料前科查註紀錄表、台灣高等法院被告全國前案紀錄表存卷可參
    ，事證明確，被告犯行堪以認定。
二、核被告所為，係犯毒品危害防制條例第十條第一項、第二項施用毒品罪。其施用
    第一級、第二級毒品而非法持有海洛因、安非他命之低度行為，應為各該施用第
    一級毒品、第二級毒品之高度行為所吸收，均不另論罪。被告先後多次施用第一
    級、第二級毒品之行為，時間密接、犯罪構成要件相同，顯係基於概括犯意反覆
    為之，應依刑法第五十六條之規定，各依連續犯規定論以一罪，並均依法加重其
    刑。而被告所犯施用第一級、第二級毒品之犯行，犯意各別、罪名互異，應分論
    併罰。又被告曾因非法施用安非他命罪，經本院於八十五年六月五日判處有期徒
    刑六月確定，甫於同年十一月二十五日執行完畢，有卷附台灣雲林地方法院檢察
    署刑案資料查註紀錄表及台灣高等法院被告全國前案紀錄表各一件在卷可按，其
    於五年以內再犯本件有期徒刑以上之罪，為累犯，應依刑法第四十七條規定加重
    其刑，並遞加之。爰審酌被告素行不佳、有多項犯罪前科，及其犯罪之動機、目
    的、手段、智識程度、生活狀況，暨其深染毒癮、一犯再犯不可自拔、惡性難改
    ，犯後坦承犯行、態度良好等一切情狀，分別量處如主文所示之刑，並定其應執
    行之刑，以資懲儆。
三、扣案之海洛因二包（合計淨重四‧九一公克、包裝重０‧九一公克）、安非他命
    一包（驗餘淨重十五‧五五二公克）及摻有海洛因之香煙一支均係毒品；吸食器
    一組，係專供施用毒品之器具，均應依毒品危害防制條例第十八條第一項規定，
    沒收銷燬之。至扣案之海洛因十一包（毛重約三十一．二公克）、安非他命一包
    （毛重約十．一公克）、吸管二支、小剪刀一支、分裝袋三大包、研磨器一只，
    因與被告另涉犯販賣毒品及意圖販賣毒品罪嫌有關，且由檢察官另案偵查中，應
    於該案中另行依法處理，併予敘明。
據上論斷，應依刑事訴訟法第二百九十九條第一項但書，毒品危害防制條例第十條第
一項、第二項、第十八條第一項，刑法第十一條前段、第五十六條、第四十七條、第
五十一條第五款，判決如主文。
本案經檢察官徐維嶽到庭執行職務
中       華       民      國     八十九    年     十二    月    三十    日
                                         臺灣雲林地方法院刑事第一庭
                                             法  官  唐  光  義
右正本證明與原本無異
如不服本判決，應於送達後十日內，向本院提出上訴狀。（須附繕本）
                     書記官  陳  善  永
中       華       民      國     八十九    年     十二    月    三十    日
毒品危害防制條例第十條
施用第一級毒品者，處六月以上五年以下有期徒刑。
施用第二級毒品者，處三年以下有期徒刑。


司法院資訊處製作；財團法人民間司法改革基金會備份。
